【裁判字號】    95,訴,267
【裁判日期】    950317
【裁判案由】    毒品危害防制條例
【裁判全文】
臺灣高雄地方法院刑事判決               95年度訴字第267號
公  訴  人  臺灣高雄地方法院檢察署檢察官
被      告  甲○○
上列被告因違反毒品危害防制條例案件，經檢察官提起公訴（94
年度毒偵字第9153號），被告於本院準備程序中為有罪之陳述，
經合議庭裁定由受命法官依簡式審判程序獨任審理，本院判決如
下：
    主  文
甲○○連續施用第二級毒品，處有期徒刑伍月，扣案之第二級毒
品甲基安非他命壹包（驗後毛重零點零肆公克，另有直接包裝毒
品而殘有第二級毒品甲基安非他命於上不可完全析離之夾鏈袋壹
只），沒收銷燬之；又施用第一級毒品，處有期徒刑捌月。應執
行有期徒刑壹年，扣案之第二級毒品甲基安非他命壹包（驗後毛
重零點零肆公克，另有直接包裝毒品而殘有第二級毒品甲基安非
他命於上不可完全析離之夾鏈袋壹只），沒收銷燬之。
    事  實
一、甲○○前於民國88年間，因施用毒品案件，經本院以88年度
    毒聲字第9315號裁定送臺灣高雄看守所附設勒戒處所執行觀
    察、勒戒後，認有繼續施用毒品之傾向，復經本院以89年度
    毒聲字第93號裁定令入戒治處所施以強制戒治1 年，嗣因戒
    治成效經評定為合格，認無繼續戒治之必要，經本院以89年
    度8914號裁定停止戒治，所餘戒治期間付保護管束，於90年
    1 月3 日交付保護管束期滿未經撤銷，視為強制戒治期滿，
    由臺灣高雄地方法院檢察署檢察官於90年2 月28日以90 年
    度戒毒偵字第61號為不起訴處分確定。
二、甲○○詎仍不知悔改，明知海洛因及甲基安非他命業經公告
    分別列為毒品危害防制條例第2 條第2 項第1 款、第2款 之
    第一、二級毒品，不得非法持有、施用，竟基於施用第二級
    毒品甲基安非他命之概括犯意，於前開強制戒治執行完畢釋
    放後5 年內之94年10月中旬起迄同年10月28日0 時許止，以
    每3 、4 天施用1 次之頻率，在其位於高雄市前鎮區○○○
    路1248巷6 弄4 號2 樓住處，將第二級毒品甲基安非他命置
    於玻璃球內，以火由下燒烤生吸食氣體之方式，連續施用第
    二級毒品甲基安非他命多次，其後並將吸食器丟棄。另基於
    施用第一級毒品海洛因之犯意，於94年10月28日晚上10時10
    分（檢察官誤載為同日20點40分）許回溯24小時內某時，在
    其上開住處，以將第一級毒品海洛因置於注射針筒摻水混合
    後注射身體之方式，施用第一級毒品海洛因1 次，其後並將
    針筒丟棄。嗣於94年10月28日晚上40分許，在高雄市前鎮區
    ○○○路234 號前查獲，並當場查獲其持有供吸食所用之第
    二級毒品甲基安非他命1 包（驗後毛重0.04公克，另有直接
    包裝毒品而殘有第二級毒品甲基安非他命於上不可完全析離
    之夾鏈袋1 只），始查知上情。
三、案經高雄市政府警察局新興分局報告臺灣高雄地方法院檢察
    署檢察官偵查起訴。
    理  由
一、本件被告甲○○所犯為死刑、無期徒刑、最輕本刑為3 年以
    上有期徒刑以外之罪，其於準備程序進行中，就被訴事實為
    有罪之陳述，經告知簡式審判程序之旨，並聽取當事人之意
    見後，本院合議庭裁定由受命法官獨任進行簡式審判程序，
    合先敘明。
二、右揭事實，業據被告甲○○於本院審理時坦承不諱，且其於
    上開時地為警查獲時所採集之尿液，經分別送請高雄市立凱
    旋醫院檢驗，均呈現嗎啡及甲基安非他命陽性，有該院於94
    年11月7 日出具之濫用藥物尿液檢驗報告暨尿液對照表乙份
    附卷可稽。扣案晶體經送請高雄醫學大學附設中和紀念醫院
    鑑定結果，確屬第二級毒品甲基安非他命，有該院95年2 月
    14日報告編號9502-35 號之檢驗報告1 份及扣案物品照片1
    只可佐，是有該第二級毒品甲基安非他命1 包（驗後毛重
    0.04 公 克，另有直接包裝毒品而殘有第二級毒品甲基安非
    他命於上不可完全析離之夾鏈袋1 只）扣案足憑。被告之自
    白業有相當之補強證據，其施用第一、二級毒品之犯罪事實
    ，堪以認定。被告因施用毒品案件，經本院以88年度毒聲字
    第9315號裁定送臺灣高雄看守所附設勒戒處所執行觀察、勒
    戒後，認有繼續施用毒品之傾向，復經本院以89年度毒聲字
    第93號裁定令入戒治處所施以強制戒治1 年，嗣因戒治成效
    經評定為合格，認無繼續戒治之必要，經本院以89年度8914
    號裁定停止戒治，所餘戒治期間付保護管束，於90年1 月3
    日交付保護管束期滿未經撤銷，視為強制戒治期滿，由臺灣
    高雄地方法院檢察署檢察官於90年2 月28日以90年度戒毒偵
    字第61號為不起訴處分確定等情，有臺灣高等法院被告前案
    紀錄表、本院被告院內索引卡紀錄表及臺灣高雄地方法院檢
    察署刑案資料查註紀錄表各1 份附卷可參，其於強制戒治執
    行完畢釋放後，5 年內再犯本件施用第一、二級毒品罪，事
    證明確，應予依法論科。
三、按對於施用毒品者之追訴，依毒品危害防制條例第23條第2
    項規定：「觀察、勒戒或強制戒治執行完畢釋放後，5 年內
    再犯第10條施用毒品之罪者，應依法追訴。」本件被告曾前
    因施用毒品案件，經觀察、勒戒，認有繼續施用傾向，並經
    強制戒治執行完畢釋放後，由檢察官為不起訴處分確定，5
    年內再犯本件施用毒品案件，依毒品危害防制條例第23條第
    2 項之規定，應依法追訴。核被告所為，係犯毒品危害防制
    條例第10條第1 項之施用第一級毒品罪及同條例第10條第2
    項之施用第二級毒品罪。被告先後多次施用第二級毒品之犯
    行，時間緊接，犯相同之罪名，顯係出於概括之犯意為之，
    為連續犯，應依刑法第56條之規定以一罪論，並加重其刑。
    被告持有第一、二級毒品進而施用，持有之低度行為各為施
    用之高度行為所吸收，均不另論持有毒品之罪。被告所犯上
    開二罪，罪名各別，行為互異，應分論併罰。
四、爰審酌被告前因犯毒品危害防制條例案件經觀察、勒戒及強
    制戒治，為不起訴處分確定，猶未能徹底戒絕毒品，復犯本
    案施用毒品罪，顯見無戒毒悔改之意，本應嚴懲。惟念及施
    用毒品乃自戕一己之身體健康，尚未對他人造成危害，犯後
    坦承犯行，態度尚可等一切情狀，各量處如主文所示之刑，
    並定其應執行之刑，以資儆懲。扣案之晶體，確係第二級毒
    品甲基安非他命1 包（驗後毛重0.04公克，另有直接包裝毒
    品而殘有第二級毒品甲基安非他命於上不可完全析離之夾鏈
    袋1 只），且係被告用以施用犯罪所用之毒品，業如前述，
    而其包裝袋與其上殘留毒品無從分析剝離，均應依毒品危害
    防制條例第18條第1 項前段規定，不問屬於犯人與否，均沒
    收銷燬之。
據上論斷，應依刑事訴訟法第273 條之1 第1 項、第284 條之1
、第299 條第1 項前段，毒品危害防制條例第10條第1 項、第2
項、第18條第1 項前段，刑法第11條、第56條、第51條第5 款，
判決如主文。
中    華    民    國    95    年    3     月    17    日
                  鳳山刑事第一庭  法  官  林勇如
以上正本證明與原本無異。
如不服本判決，應於收受送達後10日內向本院提出上訴書狀。
中    華    民    國    95    年    3     月    17    日
                                  書記官  許雅惠
附錄本案判決論罪科刑法條：
毒品危害防制條例第10條
施用第一級毒品者，處6 月以上5 年以下有期徒刑。
施用第二級毒品者，處3年以下有期徒刑。


司法院資訊處製作；財團法人民間司法改革基金會備份。
